臺灣臺南地方法院刑事判決　　　　　　　　　　　　　九十年度交易字第五號
　　公　訴　人　臺灣台南地方法院檢察署檢察官
　　被　　　告　甲○○
　　選任辯護人　徐豐明
右列被告因過失傷害案件，經檢察官提起公訴（九十年度偵字第一一八八九號），本
院判決如左：
    主  文
甲○○因過失傷害人，處拘役貳拾日，如易科罰金，以參佰元折算壹日。
    事  實
一、甲○○於民國九十年七月三十一日二十二時十五分許，駕駛車號Ｅ４─６０１７
    號自小客車，沿台南市○○路由東往西方向行駛，行至民生路一段十六號前時，
    本應注意汽車停車時不得併排停車及顯有妨害他車通行之處所，不得停車，而依
    當時情形，又無不能注意之情事，其能注意竟疏未注意該處劃設之停車格內已他
    車停放，不得再行停車，仍執意將其所駕駛之上開自小客車相鄰該車併排停靠，
    且佔據在該路段之慢車道上妨害他車通行，適乙○○騎乘車號ＱＰ３─５０９號
    機車沿民生路慢車道由同向行至該處，因見狀閃避不及而擦撞到該自小客車之左
    後方處，致乙○○因此受有右脛骨骨折之傷害。
二、案經乙○○訴由台南市警察局第二分局報請臺灣台南地方法院檢察署檢察官偵查
    起訴。
    理  由
一、訊據被告甲○○固坦承有於前揭時、地違規併排停車之事實不諱，然矢口否認有
    何過失傷害犯行，辯稱：當天其所停放之自小客車並未發現有撞擊痕跡，告訴人
    騎車應不是撞到伊之自小客車而受傷云云。經查，告訴人乙○○如何於前揭時地
    騎車擦撞到被告違規併排停放之自小客車而受傷倒地等情，迭據告訴人乙○○於
    警、偵訊及本院審理時到庭供述甚詳，並有道路交通事故調查報告表、財團法人
    臺灣基督長老教會新樓醫院診斷證明書影本、台南市警察局舉發違反道路交通管
    理事件通知單影本各一紙及道路交通事故現場蒐證照片十八幀在卷可資佐證。而
    觀諸告訴人所騎之機車係右前下方之方向燈毀損破裂，且被告所駕駛之該輛自小
    客車之左後保險桿亦有受撞及之痕跡，車旁並散落有機車之方向燈碎片，有卷附
    前開照片可稽，被告於警訊中亦坦承：「（問：車輛何處受損？）車輛左後保險
    桿損」等語無訛（見警訊卷第一頁反面），亦與告訴人所指訴「係撞到該車左後
    保險桿」等語之車輛相擦撞情節相符合，益見告訴人所指上開等情非虛，再由肇
    事之現場僅有被告之自小客車併排停放在該處，且係佔據在民生路之慢車道上顯
    已足妨害他車通行，有前開現場相片足憑，而告訴人又係於案發當日隨即報案並
    由警方趕至現場照相測繪處理，足見依當時狀況告訴人並無錯看或錯記肇事車輛
    車號或指認錯誤之可能，況告訴人與被告互不相識，則倘無其事，衡情告訴人應
    不致無端虛構誣陷被告，應排除其有虛構誣陷被告之可能，參以證人即本件車禍
    現場處理員警丙○○復到庭陳證：「（問：當時情形？）我們經由報案中心通報
    ，扺達現場就看到該車跨越兩個車道與另一台車併排停放，被害人已被送醫院，
    機車已移到路旁，機車與該汽車均有擦撞痕跡，並有機車碎片。確實是ＱＰ三─
    五○九號機車與Ｅ四─六○一七號汽車擦撞沒錯。在現場我們就有比對無誤」、
    「（問：提示警訊照片，編號第十二號，該汽車以紅筆圈畫部分是否即為該輛機
    車擦撞痕跡？）是的。我們確有經過比對」等語明確（見本院九十一年一月十日
    訊問筆錄），堪認告訴人所騎之機車係擦撞到被告違規併排停放之自小客車始倒
    地受傷無訛。次按汽車停車時不得併排停車；顯有妨害他車通行之處所，不得停
    車，道路交通安全規則第一百一十二條第一項第十款、第九款分別定有明文。查
    被告係正常考領駕照，為有駕駛經驗之人，對於上開交通安全規則自知之甚稔，
    為其應注意之事項，而肇事當時係夜間有照明、天候晴朗、路面乾燥、無缺陷、
    無障礙物、視距良好，有前開調查報告表存卷可考，足見依當時狀況被告並無不
    能注意之情狀，其能注意竟疏未注意該處劃設之停車格內已他車停放，不得再行
    停車，仍執意將其所駕駛之上開自客車併排停靠，且佔據在該路段之慢車道上妨
    害他車通行，適乙○○騎乘機車沿民生路慢車道由同向行至該處，因閃避不及而
    發生擦撞肇事，被告自有違前開規定之注意義務，其顯有過失。又被告之過失行
    為與告訴人所受上開傷害之間，顯有相當因果關係，亦無疑義。故被告之事證明
    確，犯行洵堪認定。
二、核被告甲○○所為，係犯刑法第二百八十四條第一項前段之過失傷害罪。爰審酌
    被告品行、應負過失責任之程度、造成告訴人傷害之結果及其犯後未能坦認犯行
    且尚未與告訴人達成民事和解賠償損害等一切情狀，量處如主文所示之刑，並諭
    知易科罰金之折算標準，以資懲儆。
據上論斷，應依刑事訴訟法第二百九十九條第一項前段，刑法第二百八十四條第一項
前段、第四十一條第一項前段，罰金罰鍰提高標準條例第一條前段、第二條，判決如
主文。
本案經檢察官陳俊秀到庭執行職務。
中      華      民      國      九十一      年      二      月    七    日
          臺灣臺南地方法院交通法庭
                                          法  官  張  瑛  宗
右正本證明與原本無異。
如不服本判決，應於判決送達後十日內，向本院提出上訴狀。
                                          書記官  陳  志  德
中      華      民      國      九十一      年      二      月    七    日
附錄本案論罪科刑法條全文：
中華民國刑法第二百八十四條第一項
 (過失傷害罪)
因過失傷害人者，處六月以下有期徒刑、拘役或五百元以下罰金，致重傷
者，處一年以下有期徒刑、拘役或五百元以下罰金。
